【裁判字號】    95,易,1018
【裁判日期】    951011
【裁判案由】    傷害等
【裁判全文】
臺灣臺南地方法院刑事判決              95年度易字第1018號
聲  請  人  臺灣臺南地方法院檢察署檢察官
被      告  甲○○
上列被告因傷害等案件，經檢察官聲請以簡易判決處刑（95年度
偵字第4096、6607號），本院認為本件有不適宜以簡易判決之原
因，經適用通常程序審理後，判決如下：
    主  文
甲○○被訴恐嚇部分無罪，被訴傷害部分公訴不受理。
    理  由
一、公訴意旨略以：被告甲○○前因妨害家庭案件，為丙○○提
    起告訴，丁○○並出庭對該妨害家庭案件作證，甲○○因此
    懷恨在心，竟於民國95年1月11日下午4時46分許，撥打電話
    予丁○○，對丁○○恐嚇稱：「我若輸掉官司，會花錢買兇
    ，請黑道對付你和你家人」等語，使丁○○心生畏懼。又於
    95年2月16日上午10時30分許，在臺南市○○路42號「蔡高
    山牙醫診所」，甲○○與丙○○因前開妨害家庭案件起口角
    爭執，詎甲○○竟基於傷害之犯意，徒手毆打丙○○，造成
    丙○○受有左上臂瘀傷、鈍挫傷及左鎖骨處紅腫疼痛等傷害
    ，因認被告涉犯刑法第277條第1項之傷害、第305條之恐嚇
    罪嫌。
二、關於證據能力之判斷：告訴人丁○○於司法警察詢問時所為
    之陳述，係屬被告以外之人於審判外之言詞陳述，既經被告
    方面明示不同意採為證據，且該證人於本院審理時到庭作證
    後陳述之內容，與其於警詢時之供述亦無不符之處，依刑事
    訴訟法第159條第1項之規定，暨同法第159條之2規定之反面
    解釋，應認為不具證據能力。
三、恐嚇部分：
  (一)訊據被告甲○○固供認曾因妨害家庭案件，為告訴人丁○○
    之婆婆丙○○提起告訴；並曾於上開時地，致電告訴人丁○○與之交談，但堅決否認有以前述話語恐嚇蕭女之事實。並
    以：「我打電話給丁○○是要請她不要唆使她婆婆做一些無
    謂的事情，我並沒有恐嚇丁○○」等語，資為抗辯。
  (二)按犯罪事實應依證據認定之，無證據不得認定犯罪事實；又
    不能證明被告犯罪者，應諭知無罪之判決，刑事訴訟法第15
    4條第2項及第301條第1項分別定有明文。再告訴人之告訴，
    係以使被告受刑事訴追為目的，是其陳述是否與事實相符，
    仍應調查其他證據以資審認，最高法院52年度臺上字第130
    0 號判例亦足參照。
  (三)本件檢察官認被告涉犯恐嚇犯行，係以：告訴人丁○○之
    指訴、卷附電話通聯紀錄及臺灣臺南地方法院檢察署94
    年度偵字第14445號檢察官不起訴處分書所呈現被告與告訴
    人間確存有夙怨等事證，為其論據。然被告於95年1月11日
    下午4時46分許，致電告訴人；且曾因與告訴人之家族成員
    涉及妨害家庭案件涉訟等情，俱屬被告所不爭執之事實，上
    述通紀錄及檢察官不起訴處分書，均僅能證明前揭被告所不
    爭之事實，對於因被告之抗辯所形成爭點（被告有無在電話
    中恐嚇告訴人）之判斷與釐清，全無助益。從而本件歷經檢
    察官及本院調查證據之結果，僅獲「告訴人之單一指訴」足
    以據為不利於被告之認定，揆諸首揭最高法院判例之說明，
    本件證據顯有未足，應認不能證明被告犯罪，此部分依法即
    應為被告無罪判決之諭知。
四、傷害部分：
  (一)按告訴乃論之罪，告訴人於第一審辯論終結前得撤回其告訴
    ，又告訴經撤回者，應諭知不受理之判決，刑事訴訟法第
    238條第1項、第303條第3款分別定有明文。
  (二)查本件告訴人丙○○告訴被告傷害部分，起訴書認係觸犯刑
    法第277條第1項之傷害罪，依同法第287條前段之規定，須
    告訴乃論。茲據告訴人丙○○具狀撤回傷害部分之告訴，依
    照首開說明，此部分爰不經言詞辯論，逕為諭知不受理之判
    決。
據上論斷，應依刑事訴訟法第452條、第301條第1項、第303條第
3款、第307條，判決如主文。
本案經檢察官乙○○到庭執行職務
中    華    民    國    95    年    10    月    11    日
                  刑事第十庭    審判長法  官  陳欽賢
                                      法  官  林臻嫺
                                      法  官  陳賢德
以上正本證明與原本無異。
如不服本判決，應於判決送達後10日內，向本院提出上訴狀。
                                      書記官  陳麗雅
中    華    民    國    95    年    10    月    11    日


司法院資訊處製作；財團法人民間司法改革基金會備份。
